最高法院刑事判決　　　　　　　九十四年度台上字第一七四號
　　上訴人　甲○○
　　　　　　　　　　之2
　　　　　　　　　　（現於台灣台南監獄台南分監執行中）
上列上訴人因違反毒品危害防制條例案件，不服台灣高等法院台
南分院中華民國九十三年十月二十八日第二審判決（九十三年度
上訴字第四九○號，起訴案號：台灣台南地方法院檢察署九十二
年度偵字第九二九三、九三六二號），提起上訴，本院判決如下
：
    主  文
上訴駁回。
    理  由
甲、販賣第三級毒品愷他命部分：
按刑事訴訟法第三百七十七條規定：上訴於第三審法院，非以判
決違背法令為理由，不得為之。是提起第三審上訴，應以原判決
違背法令為理由，係屬法定要件。如果上訴理由係對原審已調查
明確並於判決內論駁或說明之事項，徒憑己見重為事實之爭辯，
或任意指摘，顯與法律規定得為第三審上訴理由之違法情形不相
適合時，即應認其上訴為違背法律上之程式，予以駁回。上訴意
旨略稱：(1)上訴人有無施用第三級毒品愷他命，與是否有販賣之
意圖本無關聯，且上訴人之尿液檢驗結果並未包含愷他命，上訴
人於警詢對於警員詢問：想賣過嗎？答稱「嗯」，亦僅係保持緘
默，原審竟據以推測上訴人有販賣毒品之犯行，其採證違法。(2)
上訴人於檢察官訊問時即供稱扣案毒品係「明隆」所寄放，警詢
所供其向「明隆」購買並非實在，其後所供一致，其於警詢所供
是否與事實相符，即非無疑，原判決據以論罪，並非適法。(3)與
上訴人接觸之「明隆」者，實有其人，否則上訴人焉會有其行動
電話號碼，請求明察云云。
惟查：原判決撤銷第一審關於意圖販賣而持有第三級毒品部分，
改判論處上訴人甲○○販賣第三級毒品（累犯）罪刑，係依憑上
訴人之供述，扣案愷他命分裝成品、愷他命膠囊、藥劑粉末、空
膠囊、分裝袋、分裝用空瓶、研磨機及電子磅秤，暨卷附搜索扣
押筆錄、扣押物品清單、現場照片、內政部警政署刑事警察局民
國（下同）九十二年九月二十二日刑鑑字第○九二○一六八一二
二號鑑驗通知書、台南市衛生局九十二年九月十日檢驗成績書、
長榮大學毒物研究中心九十二年十二月四日報告書等證據，為其
論罪之依據。並敘明：(1)上訴人供稱扣案毒品及器具，係「明隆
」所寄放，其行動電話為0000000000號，然經檢察官及第一審調
得該行動電話通聯紀錄，該行動電話使用者林明隆於偵查中到庭
，與上訴人對質結果，二人均稱彼此互不相識，亦未曾見過對方
等語，上訴人於第一審仍為同一供述，其上開所辯即難採信。(2)
上訴人於第一審先稱其未動過「明隆」置放之物品，經訊以查扣
物品何以散置其住處，則又更改其詞，佐以上訴人自陳係「明隆
」叫其將愷他命，連同其他藥劑混在一起，且係以每一百公克，
新台幣四萬五千元，向「明隆」取得該毒品等情，足認上訴人係
以自己販賣意思，而持有該毒品及分裝器具，並自行以其所有分
裝器具，將愷他命及藥劑混雜後，分裝於不同膠囊及空瓶，再伺
機販賣；況上訴人持有上開毒品數量龐大，更有研磨機、空膠囊
、分裝瓶、分裝袋、電子磅秤等分裝器具，其毒品有五種分裝型
式，所查獲三種顏色膠囊及一型式分裝瓶，已置有愷他命及其餘
藥劑混成成品，且上訴人查獲後其尿液經檢驗結果，並無任何毒
品反應，其於第一審自承曾吸食愷他命云云，並非可信，倘如其
所辯係單純施用者，每次施用僅需從單一包裝，取出少量吸食即
可，實無庸大費周章，裝入膠囊或空瓶內之理，縱為攜帶方便，
亦需分裝於小袋內即可，然上訴人卻將大量愷他命，逐一裝入不
同型式膠囊或空瓶，數量龐大，當係為販賣時方便計價用，是上
訴人辯稱，無販賣意思，實不足採；再者，上訴人於警局對於警
員詢以：有想賣過嗎？答稱：「嗯」，經警員再詢問：你有想過
要賣，但找不到管道要賣，對不對？上訴人對此則未有任何回答
，亦未作積極否認，足見上訴人係為販賣而取得大量愷他命及相
關藥劑、分裝器具，再經其分裝成不同型式後，以供販賣，其係
為販賣愷他命，而販入扣案第三級毒品，事證明確，堪以認定等
情。對於認定上訴人係具販賣之犯意而販入毒品，及所辯扣案毒
品等係「明隆」所寄放，並無可採，均逐予說明論敘，其推理論
斷衡諸證據法則並無違背。又上訴人於警詢、偵查中及第一審均
供稱其有吸食愷他命，但其為警查獲時之採尿經送交檢驗結果，
台南市衛生局檢驗成績書記載嗎啡反應及安非他命類反應均「未
檢出」，上訴人於原審準備程序、審判期日對提示之該檢驗成績
書，則均表示「檢驗結果表示我沒有吸毒，那是他人寄放的」，
已更改其前所稱曾吸食愷他命之供述，況依原判決上述理由之論
斷，其對於扣案毒品應非上訴人供己吸食所用，已詳加說明審認
，至臻明確，除去該尿液檢驗結果，就其餘事證仍足為上訴人確
有本件販賣毒品犯行之認定，是原審縱未進一步查明上訴人之尿
液有無愷他命反應，於認定事實及判決結果均尚無影響，難認即
有違背調查證據必要性之違法。其餘上訴意旨係對原審已調查明
確並於判決內論駁或說明之事項，徒憑己見重為事實之爭辯，或
任意指摘，即與法律規定得為第三審上訴理由之違法情形不相適
合。綜上說明，應認此部分上訴違背法律上之程式，予以駁回。
乙、持有第二級毒品ＭＤＭＡ部分：
按最重本刑為三年以下有期徒刑之罪之案件，經第二審判決者，
不得上訴於第三審法院，刑事訴訟法第三百七十六條第一款定有
明文。本件上訴人因違反毒品危害防制條例案件，其持有第二級
毒品ＭＤＭＡ部分，原審係依毒品危害防制條例第十一條第二項
論處罪刑（並與所犯販賣第三級毒品罪，犯意各別，分論併罰）
，查該罪之法定最重本刑為二年以下有期徒刑，依首開說明，既
經第二審判決，自不得上訴於第三審法院，上訴人竟對之提起上
訴，顯為法所不許，應併予駁回。
據上論結，應依刑事訴訟法第三百九十五條前段，判決如主文。
中　　華　　民　　國　九十四　年　　一　　月　 十三 　日
                      最高法院刑事第十庭
                          審判長法官  呂　潮　澤
                                法官  吳　昆　仁
                                法官  孫　增　同
                                法官  吳　昭　瑩
                                法官  黃　一　鑫
      本件正本證明與原本無異
　　　　　                            書  記  官
中　　華　　民　　國　九十四　年　　一　　月　 十八   日
                                                      Ｅ
